【裁判字號】    89,交易,123
【裁判日期】    890905
【裁判案由】    公共危險
【裁判全文】
臺灣臺中地方法院刑事判決                        八十九年度交易字第一二三號
    公  訴  人  臺灣台中地方法院檢察署檢察官
    被      告  丙○○
右列被告因公共危險等案件，經檢察官提起公訴（八十九年度偵字第二四七一號），
本院判決如左：
    主      文
丙○○服用酒類，不能安全駕駛動力交通工具而駕駛，處有期徒刑伍月，如易科罰金
，以佰元折算壹日；又因過失傷害人，處有期徒刑月，如易科罰金，以佰元折
算壹日。應執行有期徒刑陸月，如易科罰金，以佰元折算壹日。
    事      實
一、丙○○於民國（下同）八十八年十月四日中午十二時許起，分別在彰化縣田中鎮
    及南投等處飲酒，其飲酒後其吐氣所含酒精成份達每公升一．二四毫克，超過每
    公升Ｏ．二五毫克之標準值甚多，已不能安全駕駛動力交通工具，仍酒醉駕駛車
    牌號碼ＫＸ－七○二三號自用小客車，沿台中縣烏日鄉○○村○○路由東往西方
    向行駛，於同日晚間八時四十分許，途經台中縣烏日鄉○○路五○六號前速限四
    十公里縣道之彎道且無號誌三岔路口時，本應注意行車速度，在市區道路，時速
    不得超過四十公里，又行經彎道、無號誌之交岔路口，應減速慢行，作隨時停車
    之準備，且汽車行駛時，駕駛人應注意車前狀況，並隨時採取必要之安全措施，
    又汽車在雙向二車道行駛時，應在遵行車道內行駛，並應注意汽車駕駛人飲酒後
    其吐氣所含酒棈成份超過每公升Ｏ．二五毫克以上者，不得駕車，而依當時天氣
    晴朗，夜間有照明設備，路面乾燥、無缺陷及無障礙物，又無不能注意之情形，
    詎其能注意，竟疏未注意車前狀況、行車時速、在遵行車道行駛及減速慢行，猶
    酒醉貿然以時速約六十餘公里之高速駛入對向車道，適有甲○○駕駛車牌號碼Ｎ
    Ｃ－三五七八號自用小客車附載乘客戊○○，沿台中縣烏日鄉○○路由西往東方
    向行駛，行至該三岔路口正暫時停車等候之際，遭丙○○駕駛上開自用小客車，
    迎面衝撞，致甲○○受有右側粗隆下骨折及右側股骨幹骨折之傷害，戊○○亦受
    有第三、四頸椎間盤突出合併第五、六頸椎狹窄、鼻骨骨折、臉部挫傷合併擦傷
    及左側第三、四肋骨骨折之傷害。
二、案經甲○○、戊○○告訴及台中縣警察局烏日分局報請台灣台中地方法院檢察署
    檢察官偵查起訴。
    理      由
一、訊據被告丙○○對於前開事實坦承不諱，核與告訴人甲○○、戊○○所指訴之情
    節相符，並有台中縣警察局道路交通事故調查報告表乙份、現場照片二張、診斷
    證明書二紙及承辦本件車禍之警員丁○○、乙○○所共同製作之職務報告乙紙、
    被告血清檢驗報告乙紙附卷足憑。按行車速度，在市區道路，時速不得超過四十
    公里，又行經彎道、無號誌之交岔路口，應減速慢行，作隨時停車之準備，且汽
    車行駛時，駕駛人應注意車前狀況，並隨時採取必要之安全措施，又汽車在雙向
    二車道行駛時，應在遵行車道內行駛，並應注意汽車駕駛人飲酒後其吐氣所含酒
    棈成份超過每公升Ｏ．二五毫克以上者，不得駕車，道路交通安全規則第九十三
    條第一項第一款、第四款、第九十四條第三項、第九十七條第一款、第一百十四
    條第二款分別定有明文。經查本件被告於前開時地駕車，本應注意遵守上開規定
    ，而肇事路段為速限四十公里縣道之彎道且無號誌交岔路口，依當時天氣晴朗，
    夜間有照明設備，路面乾燥、無缺陷及無障礙物，有上開道路交通事故調查報告
    表附卷可查，又無不能注意之情形，詎其能注意，竟疏未注意行車速限、車前狀
    況及減速慢行，猶酒醉貿然駛入對向車道，因而肇事，致告訴人受有如事實欄所
    載傷害，足證被告自有過失。況本件車禍經送請臺灣省台中縣區車輛行車事故鑑
    定委員會鑑定結果，亦認被告飲酒超過規定後駕車行經彎道未注意車前狀況謹慎
    行駛且超速偏入左側來車道行駛，為肇事原因，被害人甲○○無肇事原因，有該
    鑑定委員會鑑定意見書附卷可考，益證被告確有過失，且其過失行為與告訴人受
    傷間具有相當因果關係。本件事證明確，被告犯行堪以認定。
二、核被告丙○○所為，係犯刑法第一百八十五條之三之服用酒類，不能安全駕駛動
    力交通工具而駕駛罪及同法第二百八十四條第一項前段之過失傷害罪。被告一過
    失行為致告訴人甲○○、戊○○均受有傷害，係觸犯上開二過失傷害罪名之想像
    競合犯，依刑法第五十五條規定應從一處斷。又被告酒醉駕車，因而致人受傷，
    依法應負過失傷害罪責，依道路交通管理處理罰條例第八十六條第一項規定，應
    加重其刑。被告所犯上開二罪，犯意各別，犯罪構成要件不同，應予分論併罰。
    爰審酌被告肇事後迄今尚未賠償告訴人二人所受損害，及其過失程度、所生危害
    、告訴人受傷程度與犯後坦承犯行等一切情狀，分別量處如主文所示之刑，並均
    諭知易科罰金之折算標準，且定其應執行刑及諭知易科罰金之折算標準，以資懲
    儆。
三、據上論斷，應依刑事訴訟法第二百九十九條第一項前段，刑法第一百八十五條之
    三、第二百八十四條第一項前段、第五十五條、第四十一條、第五十一條第五款
    ，道路交通管理處罰條例第八十六條第一項，罰金罰鍰提高標準條例第一條前段
    、第二條，判決如主文。
中      華      民      國    八十九    年      九      月      五      日
        臺灣臺中地方法院交通法庭
                                        法  官  夏  一  
右正本證明與原本無異。
如不服本判決，應於判決送達後十日內向本院提出上訴狀( 應附繕本 )，上訴於臺灣
高等法院臺中分院。
                                        書記官
中      華      民      國    八十九    年      九      月      六      日
刑法第二百八十四條第一項前段：
因過失傷害人者，處六月以下有期徒刑、拘役或五百元以下罰金。
刑法第一百八十五條之三：
服用毒品、麻醉藥品、酒類或其他相類之物，不能安全駕駛動力交通工具而駕駛者，
處一年以下有期徒刑、拘役或三萬元以下罰金。


司法院資訊處製作；財團法人民間司法改革基金會備份。
